臺灣高等法院刑事判決
110年度上訴字第3508號
上  訴  人  臺灣桃園地方檢察署檢察官
上  訴  人  
即  被  告  張永宗



選任辯護人  余政勳律師(法扶)
上列上訴人因違反毒品危害防制條例等案件，不服臺灣桃園地方
法院108年度訴字第1075號，中華民國110年10月21日第一審判決
（起訴案號：臺灣桃園地方檢察署107年度偵字第12970號），提
起上訴，本院判決如下：
    主  文
原判決撤銷。
張永宗意圖販賣而持有第二級毒品，處有期徒刑陸年。
扣案如附表一編號1、7、8、11、14至16、20、21及附表二編號1
至3暨附表三所示之物均沒收銷燬之；扣案如附表一編號2至6、9
、10、17至19及附表二編號4、5所示之物均沒收。
    犯罪事實
一、張永宗明知海洛因、甲基安非他命、大麻、1-苯基-2-（1-
    吡咯烷基）-1-戊酮，伽瑪羥基丁酸、3,4-亞甲基雙氧甲基
    安非他命、4-甲氧基安非他命、愷他命、硝甲西泮、氯乙基
    卡西酮、氯甲基卡西酮、3,4-亞甲基雙氧苯基乙基胺戊酮、
    4-甲基甲基卡西酮、芬納西泮（即俗稱一粒眠）、甲苯基甲
    胺戊酮、甲苯基乙基胺戊酮、3,4-亞甲基雙氧-N-乙基卡西
    酮、3,4-亞甲基雙氧苯基二甲胺丁酮分別屬毒品危害防制條
    例第2條第條第2項第1、2、3、4款所列管之第一、二、三級
    毒品，依法不得持有或意圖販賣，竟先於民國107年4月下旬
    某日，在台北市某處，向真實姓名、年籍均不詳、綽號「小
    鬼」之成年男子，以新台幣（下同）30萬元之價格販入不詳
    數量之如附表一至三所示之第一、二、三級毒品，原為供己
    施用而持有之，嗣因其所購得如附表所示之之第二、三級毒
    品數量達數百克，遠超過其個人短期內施用之所需，竟萌意
    圖販賣而持有第二級毒品、第三級毒品之犯意，伺機轉售予
    不特定人施用，以賺取差價牟利，惟在尚未販出之際，於10
    7年5月18日下午6時許，在桃園市○○區○○路0段000號住處為
    警查獲，並扣得其所有之如附表一、二、三各編號所示毒品
    ，始悉上情。
二、案經桃園市政府警察局中壢分局移送臺灣桃園地方檢察署檢
    察官偵查起訴。
    理  由
壹、程序部分：
　　本院援引之下列證據資料（包含供述證據、文書證據等），
    並無證據證明係公務員違背法定程序所取得。又檢察官、被
    告張永宗及其選任辯護人，於原審準備程序、審理時及本院
    審理時，對原審及本院所提示之被告以外之人審判外之供述
    ，包括供述證據、文書證據等證據，就證據能力均未表示爭
    執，且迄言詞辯論終結前並未聲明異議，亦無顯有不可信之
    情況與不得作為證據之情形，本院審酌上開證據資料製作時
    之情況，尚無違法不當及證明力明顯過低之瑕疵，認為以之
    作為證據應屬適當，是依刑事訴訟法第159條至第159條之5
    規定，本院所引用供述證據及文書證據均有證據能力。
貳、實體部分：
一、事實之認定：　
　  訊據上訴人即被告張永宗固對於上揭時地為警查獲持有如附
    表一至三所示之第一、二、三級毒品（數量、重量詳如附表
    各編號所示）坦承不諱，惟矢口否認有何意圖販賣而持有第
    二級毒品或販賣第三級毒品之犯行，辯稱：「我沒有販賣，
    也沒有意圖而販賣，寄藏禁藥部分我認罪。小鬼的真實姓名
    我不清楚，楊劉全是我說的毒品持有人，與小鬼不同人，伊
    只有持有毒品，洵無意圖販賣而持有第二、三級毒品犯行。
    」。經查：
  ㈠被告先於不詳時地，向真實年籍姓名均不詳、綽號「小鬼」
    之成年男子以30萬元購入如附表一至三所示之第一、二、三
    級毒品後，於107年5月18日下午6時許，在其上開住處為警
    查獲，在上址扣得如附表一、二、三所示之第一、二、三級
    毒品等情，業據被告張永宗於偵查、原審供承在卷（見偵字
    第12970號卷第89頁；原審卷一第76至80頁；卷二第53、144
    、145頁），並有搜索扣押筆錄暨扣押物品目錄表、刑案現
    場照片等件（見偵字第12970號卷第18至22、32至35頁）附
    卷可稽；附有扣案之如附表一、二、三所示之物可資佐證；
    又上開扣案之如附表一、二、三所示之物經送鑑定結果，均
    含毒品成分等情（詳如附表一、二、三各編號之「鑑驗結果
    」欄所示），亦有內政部警政署刑事警察局107年7月12日刑
    鑑字第OOOOOOOOOO號鑑定書、法務部調查局濫用藥物實驗室
    107年9月25日調科壹字第OOOOOOOOOOO號鑑定書、107年9 月
    25日調科壹字第OOOOOOOOOOO號鑑定書附卷可憑（見偵字第1
    2970號卷第73至80頁），此部分可信為真實。
  ㈡按意圖販賣而持有毒品罪，係行為人原無販賣營利之意圖，
    於購入或因其他原因取得毒品後，始另行起意販賣營利者而
    言。如非以營利售賣意圖而販入，或因其他原因而持有，嗣
    起意圖利售賣，尚未著手於賣出行為，始成立意圖販賣而持
    有毒品罪責（最高法院90年度台上字第2046號、95年度台上
    字第3574號、96年度台上字第3859、4860號判決意旨參照）
　　。又所謂「意圖」，乃犯罪構成之主觀違法要素，亦屬犯罪
    成立之要件，而行為人是否具有販賣之意圖，必須有相當之
    客觀事實，足以表明其主觀意念之遂行性及確實性，始足當
    之。且販賣毒品之營利意圖，應從客觀上之社會環境、情況
    及證人、物證等資料，依據證據法則綜合研判認定。
　㈢被告雖辯稱持有上開毒品均係為他人寄藏，並無販賣之意圖
    云云。然：
  1.被告於警詢時供稱：「(問：警方查獲扣案混和毒品咖啡包2
    22包、甲基安非他命112包、愷他命4包、海洛因10包等毒品
    ，你是何時、何地、以何代價、向何人取得?)106年12月中
    旬，在台北市向朋友介紹、綽號小鬼的人購買，買30萬元。
    」等語（見偵卷第8頁），於偵查中107年5月19日偵訊時供
    稱：「(問：你持有大量毒品作何使用？)其中我有要賣的是
    安非他命及毒品咖啡包，賣安非他命1公克1千元，曾賣給4
    、5個朋友，都是他們來我家找我，咖啡包賣沒賣成功過。
    」等語，嗣於107年8月13日偵訊時則供稱：「107年4月下旬
    左右，在台北市向綽號小鬼的人購買，購買時間不是106年1
    2月中旬，小鬼會把貨拿去我家，我大概買30萬元左右。我
    主要買的毒品是咖啡包及安非他命，但小鬼拿了其他毒品過
    來，所以我一起買，要買來就是準備要賣給別人。在查獲前
    1個月內，我曾經賣安非他命給朋友。安非他命預備販賣的
    價格是1公克1千元，一包咖啡包及神仙水300至500元，除了
    安非他命、咖啡包、神仙水，其他毒品我準備要賣，但還沒
    有想到要賣多少錢。」等語，又於108年1月22日偵訊時供稱
    ：「我準備要賣的只有咖啡包而已。」等語（見偵字第1297
    0號卷第20頁反面、第66頁正、反面、第89頁反面）。參之
    被告於原審審理時，主張其於原審審理時之供述始為真實（
    見原審卷二第144頁），於本院審理時則供稱就其於偵查中
    最後一次陳述及原審、本院審理時之供述始實在(見本院卷
    第121頁)，惟其就其前於警詢時及偵查中供述之任意性並不
    爭執，同意有證據能力(見本院卷第119頁)；衡諸被告於偵
    查中係見後由內勤、承辦檢察官親自訊問，被告亦出於自由
    意願而供述，顯見其於警詢及偵查中供稱其購入扣案之甲基
    安非他命、咖啡包，除供給施用外，有伺機販賣不特定之他
    人牟利之意圖乙節，應屬事實，可以採信。至於被告向小鬼
    購入毒品之時間、地點，被告於偵查中向檢察官供明更正：
    「毒品是107年4月下旬在台北市向小鬼購買，大約買30萬元
    ，小鬼會把買拿去我家(桃園市○○0段000號住處)，主要咖啡
    包、安非他命，時間不是106年12月中旬。」等語為準，起
    訴書誤認犯罪地點係被告桃園住處，然被告自稱其購買地點
    在台北市，其桃園住處則係交貨地點，此由本院逕予更正，
    併予說明。
　2.徵以本案被告為警查獲如附表一至三所示毒品：第一級毒品
    海洛因；第二級毒品甲基安非他命、大麻、1-苯基-2-（1-
    吡咯烷基）-1-戊酮，伽瑪羥基丁酸、3,4-亞甲基雙氧甲基
    安非他命、4-甲氧基安非他命；第三級毒品愷他命、硝甲西
    泮、氯乙基卡西酮、氯甲基卡西酮、3,4-亞甲基雙氧苯基乙
    基胺戊酮、4-甲基甲基卡西酮、芬納西泮、甲苯基甲胺戊酮
    、甲苯基乙基胺戊酮、3,4-亞甲基雙氧-N-乙基卡西酮、3,4
    -亞甲基雙氧苯基二甲胺丁酮（總計純質淨重均詳如附表五
    所示）。觀之被告同時持有第二級毒品部分純質淨重670.61
    公克及第三級毒品愷他命、硝甲西泮、氯乙基卡西酮、氯甲
    基卡西酮、3,4-亞甲基雙氧苯基乙基胺戊酮、4-甲基甲基卡
    西酮、芬納西泮、甲苯基甲胺戊酮、甲苯基乙基胺戊酮、3,
    4-亞甲基雙氧-N-乙基卡西酮、3,4-亞甲基雙氧苯基二甲胺
    丁酮淨重113.77公克；扣案之第二級毒品甲基安非他命、含
    第三級毒品咖啡包數量如被告僅供己施用，將耗時頗久，
　　少見施毒者屯積如此大量毒品供己施用，況毒品之保存不易
    可能因氣溫而有變質之可能性，衡情一般人亦不致一次大量
    購買，而承受毒品因受潮而變質之風險；被告於本院審理時
    供稱其從事精油買賣，然被告未能提出其精油交易之方式、
    產品或足以證明精油之進出貨之事實，顯見被告並無穩定之
    工作收入來源，如何用以大量購入毒品供己施用，要與常情
    有違。被告所辯，核與一般施毒者多經濟狀況不佳且為躲避
    遭查緝之風險而少見持有大量毒品之常態相悖，顯不足採。
　　至被告持有扣案之第一級毒品海洛因部分，純質淨重共僅4.
    08公克，並非大量，亦查無證據證明其購入後有伺機販售他
    人之意圖，僅足論其持有第一級毒品犯行。
  ㈣綜上所述，被告辯稱扣案之毒品均為他人所寄藏云云，要屬
    事後卸責之詞，不足採信。被告以30萬元代價，向真實姓名
    年籍均不詳、綽號「小鬼」之成年男子購入扣案如附表一至
    三所示之第二、三級毒品後，見數量龐大，顯非其短期內可
    施用完畢，遂萌生伺機販賣不特定之他人而牟利之營利意圖
    而持有之。本件事證明確，被告意圖販賣而持有第二級毒品
    、第三級毒品犯行及持有第一級毒品犯行，均堪認定，皆應
    依法論科。
二、論罪之說明：
　㈠新舊法比較：
    按行為後法律有變更者，適用行為時之法律，但行為後之法
    律有利於行為人者，適用最有利之法律，刑法第2條第1項定
    有明文。本件被告行為後，毒品危害防制條例第11條第1項
    ，業於109年1月15日修正公布，並自同年7月15日起生效施
    行；修正前毒品危害防制條例第11條第1項規定為：「持有
    第一級毒品者，處3年以下有期徒刑、拘役或新臺幣5萬元以
    下罰金。」修正後則規定：「持有第一級毒品者，處3年以
    下有期徒刑、拘役或新臺幣30萬元以下罰金。經比較新舊法
    ，修正後毒品危害防制條例第11條第1項所規定罰金刑刑度
    較修正前規定為高，顯未有利於被告，經比較新舊法結果，
    應適用修正前毒品危害防制條例第11條第1項規定。
　㈡核被告所為，係犯毒品危害防制條例第5條第2項、第3項之意
    圖販賣而持有第二、三級毒品罪、修正前毒品危害防制條例
    第11條第1項持有第一級毒品罪。
　㈢起訴書雖認被告係犯同條例第4條第6項、第1項、第2項、第3
    項、第4項之販賣第一至四級毒品未遂罪嫌。惟本件並無任
    何證人指證被告有販賣毒品予他人之情事，亦無任何電話監
    聽譯文或通聯紀錄可資證明被告於持有扣案如附表編號一至
    三所示之物之前、後曾有尋找特定買主兜售，甚或接洽、詢
    問出售扣案毒品之情事，難認被告已著手販賣本案扣案之毒
    品。本件被告所犯，應僅構成毒品危害防制條例第5條第2項
    、第3項之意圖販賣而持有第二、三級毒品罪、修正前毒品
    危害防制條例第11條第1項持有第一級毒品罪(至被訴販賣第
    四級毒品未遂部分則判決不另為無罪之諭知，詳後理由欄第
    四項所述)；公訴意旨遽認被告本案所為係屬販賣第一、二
    、三、四級毒品未遂罪，容有誤會，但因基本社會事實同一
    ，且本院於審理中已當庭諭知上開罪名進行辯論，對被告之
    防禦權不生影響，爰依刑事訴訟法第300條規定，變更起訴
    法條。
　㈣被告係以一行為同時觸犯毒品危害防制條例第5條第2項、第3
    項之意圖販賣而持有第二、三級毒品罪、修正前第11條第1
    項持有第一級毒品罪，為想像競合犯，應依刑法第55條規定
    從一重論以意圖販賣而持有第二級毒品罪。
　㈤至被告並未於審理時自白其意圖販賣而持有第二、三級毒品
    犯行，亦未供查毒品來源並經警查獲，有臺灣桃園地方檢察
    署110年5月12日桃檢俊暑107偵12970字第OOOOOOOOOO號函、
    桃園市政府警察局中壢分110年5月29日中警分刑字第OOOOOO
    OOOO號函附職務偵查報告在卷可憑(見原審卷二第113至117
    頁)，自無毒品危害防制條例第17條第1、2項減刑規定之適
    用，附此說明。　
三、撤銷改判理由及科刑審酌事項：
  ㈠原審以被告犯罪事證明確，據以論罪科刑，固非無見。然查
    ：惟如前述，被告販入扣案之毒品後，其中第二級、第三級
    毒品部分在尚未尋找買主前，即為警查獲，既未對外銷售或
    行銷，難認其意圖營利而購入毒品之行為，與販賣毒品罪之
    構成要件實現具有必要關聯性，即非屬著手販賣之行為，應
    僅成立意圖販賣而持有第二、三級毒品罪，且僅單純持有第
    一級毒品(被訴販賣第四級毒品未遂部分則判決不另為無罪
    之諭知)；故其所為係犯毒品危害防制條例第5條第2項、第3
    項之意圖販賣而持有第二、三級毒品罪及修正前毒品危害防
    制條例第11條第1項持有第一級毒品罪，並依想像競合犯從
    一重論以意圖販賣而持有第二級毒品罪；原判決認定被告之
    行為，係構成寄藏禁藥、偽藥而論以較重之寄藏禁藥罪，容
    有違誤，被告上訴以原判決量刑太重，固無理由，惟原判決
    既有前開瑕疵，且檢察官亦執此提起上訴，為有理由，應由
    本院將原判決撤銷改判。
　㈡爰審酌被告前已有多次販賣、持有毒品犯行經法院判處罪刑
    之前案紀錄（於本案均不構成累犯），有本院被告前案紀錄
    表在卷可稽，竟無視政府所推動之禁毒政策，恣意持有如附
    表一（除編號12、13外）、二、三所示為數甚鉅之第二級毒
    品、第三級毒品及持有第一級毒品，犯罪動機、目的除為供
    己施用亦有販賣予他人牟利之意圖、持有之毒品數量甚鉅、
    種類繁多、持有期間，對國人身心健康及社會秩序已造成潛
    在之危害風險，兼衡被告自陳高職畢業，已婚、2名各14歲
    、9歲小孩，需負擔植物人母親，從事精油販售等家庭生活
    經濟狀況等一切情狀（見本院卷第127頁），量處如主文第
    二項所示之刑。
　㈢沒收之說明：
　1.扣案如附表一編號16、附表二編號1至3所示之含有第一級毒
    品海洛因成分者（驗前淨重、驗餘淨重詳如各該附表編號所
    示），為本案查獲之第一級毒品；扣案如附表一編號1、7、
    8、11、14、15、20、21及附表三編號1、2所示之含有第二
    級毒品成分者（所含第二級毒品之成分、驗前與驗餘淨重，
    詳如各附表編號所示），為本案查獲之第二級毒品，有內政
    部警政署刑事警察局107年7月12日刑鑑字第OOOOOOOOOO號鑑
    定書、法務部調查局濫用藥物實驗室107年9月25日調科壹字
    第OOOOOOOOOOO號鑑定書、法務部調查局濫用藥物實驗室107
    年9月25日調科壹字第OOOOOOOOOOO號鑑定書各1件在卷可憑
    （見偵字第12970號卷第73至80頁），又盛裝上開第一級毒
    品、第二級毒品之包裝袋或包裝瓶，內含微量之第一級、第
    二級毒品難以析離，亦無析離之實益與必要，同屬經查獲之
    第一級、第二級毒品，均應依毒品危害防制條例第18條第1
    項前段之規定，不問屬於犯罪行為人與否，均沒收銷燬之。
    至因鑑驗耗盡之第一級、第二級毒品既已滅失，自無庸再為
    沒收銷燬之諭知，附此敘明。
  2.又扣案如附表一編號2至6、9、10、17至19及附表二編號4、
    5所示之物，經送驗後，確含有第三級毒品成分（所含毒品
    成分、驗前淨重、驗餘淨重詳如各該附表編號所示），有內
    政部警政署刑事警察局107年7月12日刑鑑字第OOOOOOOOOO號
    鑑定書、法務部調查局濫用藥物實驗室107年9月25日調科壹
    字第OOOOOOOOOOO號鑑定書各1件（見偵字第12970號卷第73
    至79頁）在卷可按，係被告犯本案而查扣之違禁物，均應依
    刑法第38條第1項規定宣告沒收。又該等物品既已扣案，並
    無不能沒收或不宜執行沒收之情形，爰不予宣告追徵其價額
    。
  3.至其餘扣案物，非屬違禁物，且依卷內事證，難認與本案有
    何關聯，爰均不予宣告沒收。　　
四、不另為無罪諭知即被訴販賣第四級毒品未遂部分：
  ㈠公訴意旨另以被告基於販賣第四級毒品硝甲西泮以營利之犯
    意，於查獲前不詳之時間，在不詳地點，向不詳人士購入如
    附表一編號12、13所示含有第四級毒品硝西泮成分之藥錠而
    持有之，並伺機向不特定人兜售，嗣於107年5月18日下午6
    時許為警查獲，始未得逞，因認被告就同時持有上開第四級
    毒品，亦係涉犯毒品危害防制條例第4條第6項、第4項之販
    賣第四級毒品未遂罪嫌。
　㈡經查：
  1.本件並無任何證人指證被告有販賣毒品予他人之情事，亦無
    任何電話監聽譯文或通聯紀錄可資證明被告於持有扣案如附
    表編號一至三所示之物之前、後曾有尋找特定買主兜售，甚
    或接洽、詢問出售扣案毒品之情事，難認被告確有販賣本案
    扣案毒品未遂之犯行。又被告於警詢及偵查中固出於任意性
    自承其購入扣案之甲基安非他命、咖啡包，除供給施用外，
    有伺機販賣不特定之他人牟利之意圖，然並未提及其持有其
    他第一級、第四級毒品亦有伺機販賣不特定之他人牟利之意
    圖，故就扣案第一級、第四級毒品，被告僅屬單純持有(其
    中持有第一級毒品部分業據本院認定如上)。
　2.然就單純持有第四級毒品部分，扣案附表一編號12、13所示
    含有第四級毒品硝西泮成分之藥錠，依卷附內政部警政署刑
    事警察局107年7月12日刑鑑字第OOOOOOOOOO號鑑定書記載，
    內含第四級毒品硝西泮之純質淨重，均未達0.01公克，被告
    持有如附表一號12、13所示物所含第四級毒品之純質淨重總
    計未達0.02公克。而修正前毒品危害防制條例第11條第6項
    規定為：「持有第四級毒品純質淨重20公克以上者，處1年
    以下有期徒刑，得併科新臺幣10萬元以下罰金。」修正後則
    規定：「持有第四級毒品純質淨重5公克以上者，處1年以下
    有期徒刑，得併科新臺幣10萬元以下罰金。」；不論新舊法
    ，被告持有之第四級毒品，均不構成持有第四級毒品罪。
  3.綜上，關於被告被訴販賣第四級毒品部分，本應為被告無罪
    之諭知，然檢察官認被告此部分行為與前開經論罪科刑部分
    ，具有想像競合犯之裁判上一罪關係，應為不另為無罪之諭
    知。
　4.至附表一編號12、13所示之物，經送驗後，確含有第四級毒
    品成分（所含毒品成分、驗前淨重、驗餘淨重詳如各該附表
    編號所示），有內政部警政署刑事警察局107年7月12日刑鑑
    字第OOOOOOOOOO號鑑定書1份在卷可佐（見偵字第12970號第
    73至78頁），然此部分持有行為因第四級毒品純質淨重未達
    5公克既不構成犯罪(如前述），扣案之含有第四級毒品成分
    之藥錠共2袋應由行政機關沒入銷燬，而不於本案宣告沒收
    ，附此敘明。
據上論斷，應依刑事訴訟法第369條第1項前段、第364條、第299
條第1項前段、第300條，毒品危害防制條例第5條第2項、第3項
、第18條第1項前段，刑法第2條第1項前段、第11條、第55條、
第38條第1項，判決如主文。
本案經檢察官楊朝森提起公訴，檢察官賴瀅羽上訴，檢察官黃騰
耀到庭執行職務。
中　　華　　民　　國　　111 　年　　1 　　月　　19　　日
                  刑事第十七庭  審判長法　官  鄭水銓
                                      法　官  姜麗君 
                                      法　官  黃雅芬
以上正本證明與原本無異。
如不服本判決，應於收受送達後20日內向本院提出上訴書狀，其
未敘述上訴之理由者並得於提起上訴後20日內向本院補提理由書
（均須按他造當事人之人數附繕本）「切勿逕送上級法院」。
                                      書記官  鄭雅云
中　　華　　民　　國　　111 　年　　1 　　月　　19　　日
附錄：本案論罪科刑法條全文　　　　　　　　　　　　　　　
毒品危害防制條例第5條：
意圖販賣而持有第一級毒品者，處無期徒刑或10年以上有期徒刑
，得併科新臺幣7百萬元以下罰金。
意圖販賣而持有第二級毒品者，處5年以上有期徒刑，得併科新
臺幣5百萬元以下罰金。
意圖販賣而持有第三級毒品者，處3年以上10年以下有期徒刑，
得併科新臺幣3百萬元以下罰金。
意圖販賣而持有第四級毒品或專供製造、施用毒品之器具者，處
1年以上7年以下有期徒刑，得併科新臺幣1百萬元以下罰金。

毒品危害防制條例第11條：
持有第一級毒品者，處3年以下有期徒刑、拘役或新臺幣30萬元
以下罰金。
持有第二級毒品者，處2年以下有期徒刑、拘役或新臺幣20萬元
以下罰金。
持有第一級毒品純質淨重十公克以上者，處1年以上7年以下有期
徒刑，得併科新臺幣1百萬元以下罰金。
持有第二級毒品純質淨重二十公克以上者，處6月以上5年以下有
期徒刑，得併科新臺幣70萬元以下罰金。
持有第三級毒品純質淨重五公克以上者，處2年以下有期徒刑，
得併科新臺幣20萬元以下罰金。
持有第四級毒品純質淨重五公克以上者，處1年以下有期徒刑，
得併科新臺幣10萬元以下罰金。
持有專供製造或施用第一級、第二級毒品之器具者，處1年以下
有期徒刑、拘役或新臺幣10萬元以下罰金。

附表一：
編號 物品名稱　　　　　　 鑑驗結果 鑑定書　　 沒收理由及依據 1 褐色粉末及橙色顆粒（右列鑑定書編號A1至A161，含與該毒品難以完全析離之包裝袋161包，驗前總淨重約461.78公克，取0.94公克鑑定用罄，驗餘總淨重460.84公克。） ⑴檢出微量（純度未達1 ％，純質淨重無法計算，下同）第二級毒品1-苯基-2- （1-吡咯烷基）-1- 戊酮；第三級毒品愷他命；微量第三級毒品硝甲西泮；微量第四級毒品硝西泮等成分。 ⑵測得愷他命純度約1％，推估號A1至A161　均含愷他命之驗前總純質淨重約4.61公克。 內政部警政署刑事警察局107 年7月12日刑鑑字第OOOOOOOOOO號鑑定書（107 年度偵字第12970 號卷第73至78頁） 含有第二級毒品成分，毒品與包裝袋均應依毒品危害防制條例第18條第1 項前段規定，均宣告沒收銷燬之。 2 褐色粉末（右列鑑定書編號A162至A216，含與該毒品難以完全析離之包裝袋55包，驗前總淨重約783.52公克，取0.88公克鑑定用罄，驗餘總淨重782.64公克。） ⑴檢出微量第三級毒品3, 4- 亞甲基雙氧苯基乙基胺戊酮、甲苯基甲胺戊酮等成分。 同上 屬違禁物，均應依刑法第38條第1 項規定宣告沒收。 3 褐色粉末（右列鑑定書編號A217至A219，含與該毒品難以完全析離之包裝袋3 包，驗前總淨重約36.96 公克，取1.12公克鑑定用罄，驗餘總淨重35.84 公克。） ⑴檢出第三級毒品3,4-亞甲基雙氧苯基乙基胺戊酮成分。 ⑵測得3,4-亞甲基雙氧苯基乙基胺戊酮純度約1 ％，推估A217至A219均含3,4-亞甲基雙氧苯基乙基胺戊酮之驗前總純質淨重約0.36公克。 同上 屬違禁物，均應依刑法第38條第1 項規定宣告沒收。 4 褐白色粉末（右列鑑定書編號A220，含與該毒品難以完全析離之包裝袋1 包，驗前淨重8.55公克，取1.07公克鑑定用罄，驗餘淨重7.48公克。） ⑴檢出第三級毒品氯乙基卡西酮、氯甲基卡西酮等成分。 ⑵測得氯乙基卡西酮純度約1 ％，驗前純質淨重約0.08公克；測得氯甲基卡西酮純度約1 ％，驗前純質淨　重約0.08公克。 同上 屬違禁物，應依刑法第38條第1項規定宣告沒收。 5 褐色粉末（右列鑑定書編號A221，含與該毒品難以完全析離之包裝袋1 包，驗前淨重2.53公克，取0.92公克鑑定用罄，驗餘淨重1.61公克。） ⑴檢出第三級毒品4-甲基甲基卡西酮、微量第三級毒品硝甲西泮等成分。 ⑵測得4-甲基甲基卡西酮純度約2 ％，驗前純質淨重約0.05公克。 同上 屬違禁物，應依刑法第38條第1項規定宣告沒收。 6 橙色粉末（右列鑑定書編號A222，含與該毒品難以完全析離之包裝袋1 包，驗前淨重10.40公克，取1.14公克鑑定用罄，驗餘淨重9.26公克。） ⑴檢出微量第三級毒品4-甲基甲基卡西酮、硝甲西泮、3,4-亞甲基雙氧苯基乙基胺戊酮、甲苯基乙基胺戊酮、甲苯基甲胺戊酮、3,4-亞甲基雙氧苯基二甲胺丁酮等成分。 同上 屬違禁物，應依刑法第38條第1項規定宣告沒收。 7 透明液體（右列鑑定書編號B1至B35 ，含與該毒品難以完全析離之包裝瓶35瓶，驗前總淨重約424.78公克，取0.56公克鑑定用罄，驗餘總淨重約424.22公克。） ⑴檢出第二級毒品伽瑪羥基丁酸成分。 ⑵測得伽瑪羥基丁酸純度約2 ％，推估B1至B35 均含伽瑪羥基丁酸之驗前總淨重約8.49公克。 同上 含有第二級毒品成分，該毒品與各該包裝瓶均應依毒品危害防制條例第18條第1項前段規定，均宣告沒收銷燬之。 8 透明液體（右列鑑定書編號B36 ，含與該毒品難以完全析離之包裝瓶1 瓶，驗前淨重22.48公克，取0.44公克鑑定用罄，驗餘淨重22.04公克。） ⑴檢出第二級毒品伽瑪羥基丁酸成分。 ⑵測得伽瑪羥基丁酸純度約2 ％，驗前純質淨重約0.44公克。  含有第二級毒品成分，該毒品與該包裝瓶均應依毒品危害防制條例第18條第1 項前段規定，宣告沒收銷燬之。 9 淡橙紅色圓形藥錠（右列鑑定書編號C ，含與該毒品難以完全析離之包裝袋1 袋，驗前總淨重7.00公克，取0.40公克鑑定用罄，驗餘總淨重6.60公克。） ⑴檢出第三級毒品芬納西泮成分。 ⑵測得芬納西泮純度約1 ％，驗前總純質淨重約0.07 公克。 同上 屬違禁物，應依刑法第38條第1項規定宣告沒收。 10 米白色粉末（右列鑑定書編號D1至D4，含與該毒品難以完全析離之包裝袋4 袋，驗前總淨重約280.49公克，取0.19公克鑑定用罄，驗餘總淨重約280.30公克。） ⑴檢出第三級毒品甲苯　基甲胺戊酮、3,4-亞甲基雙氧苯基乙基胺戊酮等成分。 ⑵測得甲苯基甲胺戊酮　純度約18％，測得3,4-亞甲基雙氧苯基乙基胺戊酮純度約20％，推估編號D1至D4均含甲苯基甲胺戊酮之驗前總純質淨重約50.48 公克；均含3,4-亞甲基雙氧苯基乙基胺戊酮之驗前總純質淨重約56.09 公克。 同上 屬違禁物，均應依刑法第38條第1 項規定宣告沒收。 11 藍色破碎藥錠（右列鑑定書編號E1-1，含與該毒品難以完全析離之包裝袋1 袋，驗前淨重0.07公克，取0.06公克鑑定用罄，驗餘淨重0.01公克。） ⑴檢出第二級毒品3,4-亞甲基雙氧甲基安非他命、微量第二級毒品甲基安非他命等成分。 ⑵測得3,4-亞甲基雙氧甲基安非他命純度約66％，驗前純質淨重約0.04公克。 同上 含有第二級毒品成分，該毒品與該包裝袋均應依毒品危害防制條例第18條第1 項前段規定，宣告沒收銷燬之。 12 橙色潮濕圓形藥錠（右列鑑定書編號E2，含與該毒品難以完全析離之包裝袋1 袋，驗前總淨重0.39公克，取0.20公克鑑定用罄，驗餘淨重0.19公克。） ⑴檢出第四級毒品硝西泮成分。 ⑵純度約1 ％，驗前總純質淨重未達0.01公克 同上 （非本案沒收之物） 13 橙色潮濕破碎藥錠（右列鑑定書編號E3，含與該毒品難以完全析離之包裝袋1 袋，驗前淨重0.12公克，取0.11公克鑑定用罄，驗餘淨重0.01公克。） ⑴檢出第四級毒品硝西泮成分。 ⑵純度約1 ％，驗前純質淨重未達0.01公克。 同上 （非本案沒收之物） 14 紫色圓形藥錠（右列鑑定書編號E4，含與該毒品難以完全析離之包裝袋1 袋，驗前總淨重0.65公克，取0.32公克鑑定用罄，驗餘總淨重0.33公克。） ⑴檢出第二級毒品4-甲氧基安非他命成分。 ⑵測得4-甲氧基安非他命純度約24％，驗前總純質淨重約0.15公克。 同上 含有第二級毒品成分，該毒品與該包裝袋均應依毒品危害防制條例第18條第1 項前段規定，宣告沒收銷燬之。 15 綠色破碎藥錠，其上黏附微量藍色粉末（右列鑑定書編號E5，含與該毒品難以完全析離之包裝袋1 袋，驗前淨重0.05公克，取0.04公克鑑定用罄，驗餘淨重0.01公克。） ⑴檢出第二級毒品3,4-亞甲基雙氧甲基安非他命成分。 ⑵測得3,4-亞甲基雙氧甲基安非他命純度約64％，驗前純質淨重約0.03公克。 同上 含有第二級毒品成分，該毒品與該包裝袋均應依毒品危害防制條例第18條第1 項前段規定，宣告沒收銷燬之。 16 淡棕色破碎藥錠及粉末（右列鑑定書編號E6，含與該毒品難以完全析離之包裝袋1 袋，驗前淨重0.03公克，取0.02公克鑑定用罄，驗餘淨重0.01公克。） ⑴檢出第一級毒品海洛因成分。 ⑵測得海洛因純度約74％，驗前純質淨重約0.02公克。 同上 含有第一級毒品成分，該毒品與該包裝袋均應依毒品危害防制條例第18條第1 項前段規定，宣告沒收銷燬之。 17 白色顆粒及及粉末（右列鑑定書編號40、41，含與該毒品難以完全析離之包裝袋2 袋，驗前總淨重0.67 公克，取0.09公克鑑定用罄，驗餘淨重0.58 公克。） ⑴檢出第三級毒品愷他命成分。 ⑵測得愷他命純度約98％，推估編號40、41均含愷他命之驗前總純質淨重約0.65公克。 同上 屬違禁物，均應依刑法第38條第1 項規定宣告沒收。 18 白色粉末及顆粒（右列鑑定書編號98，含與該毒品難以完全析離之包裝袋1 袋，驗前淨重0.16公克，取0.07公克鑑定用罄，驗餘淨重0.09公克。） ⑴檢出第三級毒品3,4-亞甲基雙氧苯基二甲胺丁酮成分。 ⑵測得3,4-亞甲基雙氧苯基二甲胺丁酮純度約86％，驗前純質淨重約0.13公克。 同上 屬違禁物，應依刑法第38條第1項規定宣告沒收。 19 粉紅色粉末（右列鑑定書編號105 ，含與該毒品難以完全析離之包裝袋1 袋，驗前淨重1.21公克，取0.07公克鑑定用罄，驗餘淨重1.14公克。） ⑴檢出第三級毒品3,4-亞甲基雙氧苯基乙基胺戊酮成分。 ⑵測得3,4-亞甲基雙氧苯基乙基胺戊酮純度約97％，驗前純質淨重約1.17公克。 同上 屬違禁物，應依刑法第38條第1項規定宣告沒收。 20 淡黃色晶體（右列鑑定書編號1 、4 至7 、10、13至16、18至25、27、28、30至36、38、39、42至44、47、56至58、61至65、67至70、76至79、82、84、85、87至92、94、96、100 、102 及108 至112 ，含與該毒品難以完全析離之包裝袋67袋，驗前總淨重約431.76公克，取0.09公克鑑定用罄，驗餘淨重431.67公克。） ⑴檢出第二級毒品甲基安非他命成分。 ⑵測得甲基安非他命純度約92％，推估左列淡黃色晶體含甲基安非他命驗前總純質淨重約397. 21 公克。 同上 含有第二級毒品成分，毒品與包裝袋均應依毒品危害防制條例第18條第1 項前段規定，均宣告沒收銷燬之。 21 白色晶體（右列鑑定書編號2 、3 、8 、9 、 11、12、17、26、29、 37、45、46、48至55、 59、60、66、71至75、 80、81、83、93、99、101 、103 、104 、106 及107，含與該毒品難以完全析離之包裝袋38袋，驗前總淨重約272.43公克，取0.06公克鑑定用罄，驗餘淨重272.37公克。） ⑴檢出第二級毒品甲基安非他命成分。 ⑵測得甲基安非他命純度約97％，推估左列白色晶體含甲基安非他命驗前總純質淨重約264.25公克。 同上 含有第二級毒品成分，毒品與包裝袋均應依毒品危害防制條例第18條第1 項前段規定，均宣告沒收銷燬之。 

附表二：
編號 物品名稱　　　　　　  鑑驗結果 鑑定書　　 沒收理由及依據 1 米黃色粉末（原編號1、3 、6 、8 ，含與該毒品難以完全析離之包裝袋4 袋，驗前總淨重0.40公克，取0.01公克鑑定用罄，驗餘總淨重0.39公克。） ⑴均檢出第一級毒品海洛因成分。 法務部調查局濫用藥物實驗室107年9 月25日調科壹字第OOOOOOOOOOO 號鑑定書（107 年度偵字第12970 號卷第79頁） 含有第一級毒品成分，毒品與包裝袋均應依毒品危害防制條例第18條第1 項前段規定，均宣告沒收銷燬之。 2 米白色粉末（原編號4，含與該毒品難以完全析離之包裝袋1 包，驗前淨重1.19公克，取0.02公克鑑定用罄，驗餘淨重1.17公克。） ⑴檢出第一級毒品海洛因成分。 ⑵測得海洛因純度26.99 ％，純質淨重0.32公克。 同上 含有第一級毒品成分，該毒品與該包裝袋均應依毒品危害防制條例第18條第1 項前段規定，宣告沒收銷燬之。 3 粉塊狀（原編號9 、10，含與該毒品難以完全析離之包裝袋2 包，驗前總淨重4.38公克，取0.02公克鑑定用罄，驗餘淨重4.36公克。） ⑴檢出第一級毒品海洛因成分。 ⑵測得海洛因純度85.4　5 ％，純質淨重3.74公克。 同上 含有第一級毒品成分，毒品與包裝袋均應依毒品危害防制條例第18條第1 項前段規定，均宣告沒收銷燬之。 4 米黃色粉末（原編號2，含與該毒品難以完全析離之包裝袋1 包，驗前淨重2.68公克，取0.04公克鑑定用罄，驗餘淨重2.64公克。） ⑴檢出第三級毒品氯乙基卡西酮成分。 同上 屬違禁物，應依刑法第38條第1項規定宣告沒收。 5 米白色粉末（原編號5，含與該毒品難以完全析離之包裝袋1 包，驗前淨重0.02公克，取部分鑑定用罄，驗餘淨重0.02公克。） ⑴檢出第三級愷他命成分。 同上 屬違禁物，應依刑法第38條第1項規定宣告沒收。 

附表三：
編號 物品名稱　　　　　　  鑑驗結果 鑑定書　　 沒收理由及依據 1 綠色煙草（原編號1 至7 、9 至10、12、14、16），含與該毒品難以完全析離之包裝袋12包，驗前總淨重13.59公克，取0.16公克鑑定用罄，驗餘總淨重13.43公克。） ⑴均檢出第二級毒品大麻成分。 法務部調查局濫用藥物實驗室107年9 月25日調科壹字第OOOOOOOOOOO號鑑定書（107 年度偵字第12970 號卷第80頁） 含有第二級毒品成分，毒品與包裝袋均應依毒品危害防制條例第18條第1 項前段規定，均宣告沒收銷燬之。 2 膏狀檢品（原編號11），含與該毒品難以完全析離之包裝袋1 包，驗前淨重1.21 公克，取0.02公克鑑定用罄，驗餘淨重1.19公克。） ⑴檢出第二級毒品4-甲　氧基安非他命、第三級毒品3,4-亞甲基雙氧-N- 乙基卡西酮（　Ethylone）、氯甲基卡西酮、氟安非他命等成分。 同上 含有第二級毒品成分，該毒品與該包裝袋均應依毒品危害防制條例第18條第1 項前段規定，宣告沒收銷燬之。 

附表四：（扣案未含法定毒品成分之物）
編號 物品名稱　　　　　　  鑑驗結果 鑑定書　　 沒收理由及依據 1 白色不規則形藥錠1 顆，其上黏附微量藍色粉末（右列鑑定書編號E1-2），驗前淨重0.76公克，取0.28公克鑑定用罄，驗餘淨重0.48公克。） 未檢出毒品成分 內政部警政署刑事警察局107 年7月12日刑鑑字第OOOOOOOOOO號鑑定書（107 年度偵字第12970 號卷第73至78頁） 無證據證明與本案被告犯行有關，爰不予宣告沒收。 2 淡黃色塊狀物及粉末（右列鑑定書編號86），驗前淨重48.94 公克，取0.43公克鑑定用罄，驗餘淨重48.51 公克。） 未檢出法定毒品成分 同上 無證據證明與本案被告犯行有關，爰不予宣告沒收。 3 白色粉末及顆粒（右列鑑定書編號95），驗前淨重1.44公克，取1.38公克鑑定用罄，驗餘淨重0.06公克。） 未檢出法定毒品成分 同上 無證據證明與本案被告犯行有關，爰不予宣告沒收。 4 淡棕色晶體（右列鑑定書編號97），驗前淨重8.31公克，取0.42公克鑑定用罄，驗餘淨重7.89公克。） 未檢出法定毒品成分 同上 無證據證明與本案被告犯行有關，爰不予宣告沒收。 5 白色粉末（原編號7 ），驗前淨重2.00公克，取0.06公克鑑定用罄，驗餘淨重1.94公克。） 未檢出法定毒品成分 法務部調查局濫用藥物實驗室107年9 月25日調科壹字第OOOOOOOOOOO 號鑑定書（107 年度偵字第12970 號卷第79頁） 無證據證明與本案被告犯行有關，爰不予宣告沒收。 6 果實碎片（原編號13），驗前淨重8.18公克，取0.10公克鑑定用罄，驗餘淨重8.08公克。） 未檢出法定毒品成分 法務部調查局濫用藥物實驗室107年9 月25日調科壹字第OOOOOOOOOOO號鑑定書（107 年度偵字第12970 號卷第80頁） 無證據證明與本案被告犯行有關，爰不予宣告沒收。 7 黑色煙草（原編號8 、15），驗前總淨重4.02公克，取0.12公克鑑定用罄，驗餘淨重3.90公克。） 未檢出法定毒品成分 同上 無證據證明與本案被告犯行有關，爰不予宣告沒收。 

附表五：（如附表一至三所示毒品成分之純質淨重）
毒品 毒品名稱 純質淨重 備註 第一級毒品 海洛因 0.02公克 如附表一編號16所示  海洛因 0.32公克 如附表二編號2所示  海洛因 3.74公克 如附表二編號3所示 第一級毒品純質淨重合計：4.08公克    第二級毒品 伽瑪羥基丁酸 8.49公克 如附表一編號7所示  伽瑪羥基丁酸 0.44公克 如附表一編號8所示  3,4-亞甲基雙氧甲基安非他命 0.04公克 如附表一編號11所示  4-甲氧基安非他命 0.15公克 如附表一編號14所示  3,4-亞甲基雙氧甲基安非他命 0.03公克 如附表一編號15所示  甲基安非他命 397.21公克 如附表一編號20所示  甲基安非他命 264.25公克 如附表一編號21所示 第二級毒品純質淨重合計：670.61公克    第三級毒品 愷他命 4.61公克 如附表一編號1所示  3,4-亞甲基雙氧苯基乙基胺戊酮 0.36公克 如附表一編號3所示  氯乙基卡西酮 0.08公克 如附表一編號4所示  氯甲基卡西酮 0.08公克 如附表一編號4所示  4-甲基甲基卡西酮 0.05公克 如附表一編號5所示  芬納西泮 0.07公克 如附表一編號9所示  甲苯基甲胺戊酮 50.48公克 如附表一編號10所示  3,4-亞甲基雙氧苯基乙基胺戊酮 56.09公克 如附表一編號10所示  愷他命 0.65公克 如附表一編號17所示  3,4-亞甲基雙氧苯基二甲胺丁酮 0.13公克 如附表一編號18所示  3,4-亞甲基雙氧苯基乙基胺戊酮 1.17公克 如附表一編號19所示 第三級毒品純質淨重合計：113.77公克    第四級毒品 硝西泮（耐妥眠） 未達0.01公克 如附表一編號12所示  硝西泮（耐妥眠） 未達0.01公克 如附表一編號13所示 第四級毒品純質淨重合計：未達0.02公克